【裁判字號】    95,聲,1878
【裁判日期】    951226
【裁判案由】    限期起訴
【裁判全文】
臺灣桃園地方法院民事裁定      九十五年度聲字第一八七八號
聲  請  人
即  債務人  乙○○
            丙○○即龍興木箱行.
                    共同送達.
相  對  人
即  債權人  甲○○
上列當事人間九十五年度裁全字第一０二一二號假處分事件，債
務人聲請命債權人起訴，本院裁定如下：
    主      文
相對人應於本裁定送達後七日內，就其欲保全執行之請求，向管
轄法院起訴。
聲請程序費用由相對人負擔。
    理      由
一、本件聲請意旨略以：相對人前向本院聲請定暫時狀態之假處
    分，經本院以九十五年度裁全字第一０二一二號民事裁定准
    許後，並聲請為假處分之執行，命聲請人將設置在與坐落於
    桃園縣蘆竹鄉○○段第一０二五地號土地相毗鄰之同段第一
    ０二三地號、第一０二四地號土地上之木材及現有道路上之
    障礙物移除，並不得妨害相對人在上開現有道路上之人、車
    通行。但相對人尚未向本院提起本案訴訟，為此依民事訴訟
    法第五百三十三條準用同法第五百二十九條第一項規定，聲
    請本院裁定命相對人於一定期間內起訴等語。
二、按經准為假扣押，而本案尚未繫屬者，命假扣押之法院應依
    債務人聲請，命債權人於一定期間內起訴；關於假扣押之規
    定，於假處分準用之；除別有規定外，關於假處分之規定，
    於定暫時狀態之處分準用之。民事訴訟法第五百二十九條第
    一項、第五百三十三條前段及第五百三十八條之四分別定有
    明文。經查，本件相對人及第三人高宏宗前向本院聲請為定
    暫時狀態之處分，經本院以九十五年度裁全字第一０二一二
    號民事裁定，准相對人及第三人高宏宗以新臺幣三十萬元為
    聲請人供擔保後，聲請人應將其設置在坐落於桃園縣蘆竹鄉
    ○○段第一０二三地號、第一０二四地號土地上之木材及現
    有道路上之障礙物移除，並不得妨害相對人及第三人高宏宗
    在上開現有道路上之人、車通行，相對人及第三人高宏宗據
    此提供擔保後，並聲請本院以九十五年度執全字第五二五五
    號執行在案等情，業據本院依職權調閱上開假處分及假處分
    執行案卷查核屬實。而相對人尚未就其請求定暫時狀態之處
    分所爭執之法律關係對聲請人起訴，復經本院查詢無誤，此
    有本院民事紀錄科查詢表二紙附卷可稽，揆諸前開說明，聲
    請人聲請限期命相對人起訴，於法有據，應予准許。
三、至本院九十五年度裁全字第一０二一二號民事裁定所列之債
    權人雖另有第三人高宏宗部分，惟聲請人並未列第三人高宏
    宗為本件聲請限期起訴之相對人，故本院就此部分自無從審
    酌，附此敘明。
四、依民事訴訟法第五百三十八條之四、第五百三十三條前段、
    第五百二十九條第一項、第九十五條、第七十八條，裁定如
    主文。
中  華  民  國    九十五    年   十二    月   二十六  日
                            民事第二庭法  官  石有為
以上正本證明與原本無異。
如不服本裁定應於送達後十日內向本院提出抗告狀，並應繳納抗
告裁判費新臺幣壹仟元。
中  華  民  國    九十五    年   十二    月   二十六  日
                                      書記官  黃棟楠


司法院資訊處製作；財團法人民間司法改革基金會備份。
